【裁判字號】    97,簡上,1033
【裁判日期】    971216
【裁判案由】    故買贓物等
【裁判全文】
臺灣臺中地方法院刑事判決            97年度簡上字第1033號
上  訴  人  臺灣臺中地方法院檢察署檢察官
被      告  乙○○
                    現於另案在臺灣臺中監獄執行中
上列上訴人因被告侵占離本人持有之物案件，不服本院臺中簡易
庭中華民國97年9月30日97年度簡字第980號第一審簡易判決（起
訴案號：臺灣臺中地方法院檢察署97年度偵字第13412號），提
起上訴，本院管轄之第二審合議庭判決如下：
    主    文
上訴駁回。
    犯罪事實
一、乙○○前於民國（下同）94年間因竊盜案件，經本院判處有
    期徒刑4月確定，甫於94年1月17日執行完畢。乙○○於96年
    8 月23日上午某時，在臺中縣豐原市之行政院衛生署豐原醫
    院某公共電話旁，見LG牌行動電話1支（序號0000000000000
    00號，含門號SIM卡）遺落在該處（係甲○○於96年8月23
    日凌晨，在前揭醫院2310號病房內遭竊），明知該行動電話
    係離本人所持有之物，竟意圖為自己不法之所有，而將之侵
    占入己。嗣因乙○○將該行動電話內之SIM卡丟棄後，隨即
    於同日上午，在豐原市○○路某地將該行動電話交予丁○○
    （俟到案審結），託其持往通訊行販賣，丁○○遂於同日上
    午10時10分許，至臺中縣豐原市○○路之國禾通訊行，以新
    臺幣（下同）2800元之價格，將上開乙○○交付之贓物即行
    動電話，以自己名義出售予不知情之該行負責人林鴻祥，而
    為代乙○○處理買賣該贓物之牙保行為，並將所得款項交予
    乙○○。嗣經甲○○發現行動電話失竊後報案，為警循該行
    動電話之通聯紀錄追查持有人楊陳亨之持有來源，而查得楊
    陳亨係向林鴻祥所購，林鴻祥係向丁○○所購，而丁○○係
    受乙○○委託出售，而查獲上情。
二、案經甲○○訴由嘉義縣警察局民雄分局報請臺灣臺中地方法
    院檢察署檢察官偵查起訴後，復經本院裁定由受命法官獨任
    改行簡易判決處刑。
    理    由
一、本案證據能力之說明
    按刑事審判為保障被告之反對詰問權，排除具有虛偽危險性
    之傳聞證據，以求實體真實之發見，於刑事訴訟法第159條
    第1項明定被告以外之人於審判外之言詞或書面陳述，除法
    律有規定者外，不得作為證據。又被告以外之人於偵查中向
    檢察官所為之陳述，除顯有不可信之情況者外，得為證據；
    另被告以外之人於審判外之陳述，雖不符刑事訴訟法第159
    條之1至第159條之4之規定，而經當事人於審判程序同意作
    為證據，法院審酌該言詞陳述或書面陳述作成時之情況，認
    為適當者，亦得為證據；當事人、代理人或辯護人於法院調
    查證據時，知有第159條第1項不得為證據之情形，而未於言
    詞辯論終結前聲明異議者，視為有前項之同意，同法第159
    條之1第2項、第159條之5分別定有明文。查檢察官及被告就
    本案證據之證據能力均未於言詞辯論終結前聲明異議，自視
    為同意，本院審酌該言詞陳述作成時並無不當取供情形，認
    為適當，該等警詢筆錄有證據能力，合先敘明。
二、訊據被告乙○○對於上揭侵占離本人持有之物犯行於偵訊及
    本院均坦承不諱，核與被告丁○○於警詢供述相符，並有證
    人甲○○於警詢及偵查中之證述該手機確係其失竊之贓物等
    情可佐，且有卷附之贓物認領保管單1紙、行動電話照片4張
    、讓渡來源切結書影本1紙、通聯調閱查詢單1份，足認被告
    乙○○自白與事實相符，其侵占離本人持有之物犯行已堪認
    定。事證明確，被告乙○○上揭犯行堪予認定。
三、核被告乙○○所為，係犯刑法第337之侵占離本人持有之物
    罪。本案經本院審理結果，認第一審簡易判決認事用法及量
    刑均無不當，應予維持。至原審判決就被告乙○○部分，於
    主文諭知：「乙○○意圖為自己不法之所有，而侵占離本人
    所持有之物，處罰金壹萬元，如易服勞役，以新臺幣壹仟元
    折算壹日。」而於「罰金壹萬元」等文字，雖未諭知係「罰
    金新臺幣壹萬元」，惟因刑法施行法第1條之1第1項已規定
    ：「中華民國94年1月7日刑法修正施行後，刑法分則編所定
    罰金之貨幣單位為新臺幣。」，是原審就主文罰金刑之諭知
    ，顯指新臺幣而言，惟於主文漏載「新臺幣」3字而誤載為
    「罰金壹萬元」，其理甚明，為免將來執行有所誤會，併此
    敘明。
四、檢察官對被告乙○○部分之上訴意旨略以：被害人因重病，
    於署立豐原醫院住院治療，需專人看護，並無下病床四處走
    動之可能，所有之行動電話豈會有如被告乙○○供稱係於醫
    院內某公共電話旁出現之理，是以被告乙○○辯稱拾得被害
    人行動電話乙詞，顯非可採，原審認定被告乙○○侵占脫離
    本人持有之物，顯有認定事實錯誤之違法云云，惟查，被告
    乙○○自警詢、偵訊及本院均供述一致，稱該行動電話係在
    豐原醫院公共電話旁拾得等語，再參以證人甲○○於偵訊證
    稱：（檢察官問：妳有無看到是誰偷你的行動電話？）沒有
    看到。（檢察官問：妳怎麼發現行動電話被偷？）我早上起
    來發現找不到手機，後來我打電話告訴丙○○，丙○○叫我
    再找一找，後來我有問我兒子，我兒子說他玩到2點多就睡
    覺了，起來就發現不見了，並沒有看到是誰偷的等語（偵卷
    第28頁），是依證人甲○○所述，其並未目睹係何人行竊該
    行動電話，雖證人甲○○並未將該行動電話拿到醫院的公共
    電話旁，然亦未能排除另有他人行竊該行動電話後，遺留於
    公共電話旁之可能，是本件行動電話既無積極證據足資證明
    係被告乙○○所行竊，復無其他積極證據足認被告乙○○所
    述內容不實，自應認被告乙○○所述應堪採信，上訴人猶執
    前詞，顯非可採，此部分上訴為無理由，應予駁回。
據上論斷，應依刑事訴訟法第455條之1第1項、第3項、第368條
，判決如主文。
中    華    民    國    97    年    12    月    16    日
                  刑事第十庭  審判長法  官  黃家慧
                                    法  官  陳玉聰
                                    法  官  黃炫中
以上正本證明與原本無異。
不得上訴。
                                    書記官  陳靖騰
中    華    民    國    97    年    12    月    16    日


司法院資訊處製作；財團法人民間司法改革基金會備份。
